【裁判字號】    99,訴,498
【裁判日期】    991028
【裁判案由】    妨害性自主罪
【裁判全文】
臺灣桃園地方法院刑事判決               99年度訴字第430號
公  訴  人  臺灣桃園地方法院檢察署檢察官
被      告  乙○○
上列被告因妨害性自主罪案件，經檢察官提起公訴（99年度偵緝
字第234號）暨追加起訴（99年度偵字第14186號），本院判決如
下：
    主  文
乙○○對於十四歲以上未滿十六歲之女子為性交，共五罪，各處
有期徒刑伍月；又對於十四歲以上未滿十六歲之女子為性交，處
有期徒刑陸月；應執行有期徒刑壹年拾月。
    事  實
一、緣乙○○與甲○（卷內代號000000000號，民國84年5 月生
    ，真實姓名年籍資料詳卷，下稱甲○），於97年11月間由甲
    ○之兄介紹認識，成為男女朋友，於98年7 月12日上午11時
    許，乙○○及其友人莊國亨偕同甲○一行人出遊外宿，乙○
    ○明知甲○為14歲以上未滿16歲之女子，竟基於對於14歲以
    上未滿16歲女子為性交之個別犯意，分別於98年7 月13日凌
    晨3 、4 時許，在莊國亨所有停放於臺北縣新店市某處加油
    站附近、廠牌喜美之黑色自用小客車車內；於同日、於同年
    月15日、16日晚間及17日下午2 、3 時許，均在臺北縣新店
    市○○路○段359 巷12弄27號之莊國亨住處2 樓房間內，均
    徵得甲○同意，與甲○利用莊國亨外出或睡覺之機會，皆以
    其性器官插入甲○陰道內之方式，與甲○為性交行為共計5
    次，嗣於98年7 月17日晚間11時許，甲○返家，甲○母親（
    卷內代號000000000Ａ，真實姓名年籍資料詳卷，下稱Ｂ女
    ）盤問甲○離家情形並報警處理，始查知上情。
二、詎乙○○猶未知悔改，明知甲○為14歲以上未滿16歲之女子
    ，竟仍基於對於14歲以上未滿16歲女子為性交之犯意，於98
    年9 月1 日晚間，在桃園縣八德市○○街7 巷59號其親友住
    處，經徵得甲○同意，以其性器官插入甲○陰道內，與甲○
    為性交行為1 次。嗣Ｂ女見甲○生理期未至，其後於98年9
    月29日Ｂ女遂將甲○帶同前往婦產科診所檢查，驚覺甲○已
    然懷孕，甲○經Ｂ女質之告以前情，Ｂ女乃再將甲○帶往行
    政院衛生署桃園醫院就診並報警處理查獲。
三、案經Ｂ女訴由桃園縣政府警察局八德分局報告臺灣桃園地方
    法院檢察署檢察官偵查起訴暨追加起訴。
    理  由
一、按被告以外之人於審判外之言詞或書面陳述，除法律有規定
    者外，不得作為證據。惟被告以外之人於審判外之陳述，經
    當事人於審判程序同意作為證據，法院審酌該言詞陳述或書
    面陳述作成時之情況，認為適當者，亦得為證據。當事人、
    代理人或辯護人於法院調查證據時，知有第159 條第1 項不
    得為證據之情形，而未於言詞辯論終結前聲明異議者，視為
    有前項之同意，刑事訴訟法第159 條第1 項、第159 條之5
    第1 項、第2 項分別定有明文。查卷附據以認定被告犯罪事
    實有無之屬傳聞證據之證據能力，當事人於本院審判中均同
    意作為證據，本院審酌各該證據查無有何違反法定程序取得
    之情形，亦無顯有不可信與不得作為證據等情，故認為適當
    ，是均為有證據能力，合先敘明。
二、前開犯罪事實，業據被告乙○○於本院審理時坦承不諱，核
    與證人即被害人甲○迭於警詢及偵查中證述相符，復有證人
    Ｂ女之指證可參，此外，並有財團法人天主教聖保祿修女會
    醫院疑似性侵害事件診斷書、行政院衛生署桃園醫院診斷證
    明書、婦產科診所診斷證明書等件在卷可稽。是以前開補強
    證據已足資擔保被告於本院審理中所為之任意性自白具有相
    當程度之真實性，而得確信被告前述自白之犯罪事實確屬真
    實，從而，依刑事訴訟法第156 條第1 項及同條第2 項規定
    ，自得依被告前述自白及該補強證據，認定被告於前開時地
    對於14歲以上未滿16歲之甲○為性交之犯行確實。綜上所述
    ，本件事證明確，被告犯行均堪以認定，應依法論科。
三、核被告所為，係犯刑法第227 條第3 項之對於14歲以上未滿
    16歲之女子為性交罪。被告先後對甲○為性交之犯行，犯意
    各別，各次犯行之時間明顯可切割，應予分論併罰。公訴意
    旨以被告所為如事實欄一所載該5 次犯行係接續犯而論以一
    罪，容有誤會。爰審酌被告對甲○性交所為影響甲○之身心
    健康正常發展，惟念被告前未曾因故意犯罪而受任何有期徒
    刑以上刑之宣告，此有臺灣高等法院被告前案紀錄表1 份附
    卷可稽，素行良好，且與甲○發生親密行為乃兩廂情願，復
    犯後坦承犯行態度尚稱良好，及其於98年9 月間某日是次犯
    行之際，前於98年7 月13日至17日所為犯行已經查獲經偵查
    機關偵查中，竟率行同質犯罪，惡性較重，兼衡其生活狀況
    、智識程度、犯罪之動機、目的、手段等一切情狀，各量處
    如主文所示之刑，並定其應執行之刑。又被告所犯之對於14
    歲以上未滿16歲之女子為性交罪，法定本刑為7 年以下有期
    徒刑，依刑法第41條第1 項規定，縱處宣告刑為有期徒刑6
    月以下，仍不得易科罰金，故本件被告經宣告刑雖未逾6 月
    ，本判決就宣告刑及定應執行之刑仍均不得併予宣告易科罰
    金之折算標準，附此敘明。
據上論斷，應依刑事訴訟法第299 條第1 項前段，刑法第227 條
第3 項、第51條第5 款，判決如主文。
本案經檢察官馮美珊到庭執行職務。
中    華    民    國    99    年    10    月    28    日
                  刑事第十一庭  審判長法  官  蔡榮澤
                                      法  官  林蕙芳
                                      法  官  吳宗航
以上正本證明與原本無異。
如不服本判決應於收受判決後10日內向本院提出上訴書狀，並應
敘述具體理由。其未敘述上訴理由者，應於上訴期間屆滿後20日
內向本院補提理由書(均須按他造當事人之人數附繕本)「切勿逕
送上級法院」。
                                      書記官  鄭乃甄
中    華    民    國    99    年    10    月    29    日
附錄論罪科刑之法條：
中華民國刑法第227條第3項
對於十四歲以上未滿十六歲之男女為性交者，處7 年以下有期徒
刑。

司法院資訊處製作；財團法人民間司法改革基金會備份。
